臺灣臺北地方法院刑事判決　　　　　　　 96年度訴字第286號
公　訴　人　臺灣臺北地方法院檢察署檢察官
被　　　告　乙○○
選任辯護人　林上鈞律師
　　　　　　林詩皓律師
　　　　　　黃重鋼律師
上列被告因重傷害案件，經檢察官提起公訴（96年度偵緝字第13
5 號），本院判決如下：
    主  文
乙○○共同使人受重傷，處有期徒刑陸年。又共同傷害人之身體
，處有期徒刑壹年貳月，減為有期徒刑柒月。應執行有期徒刑陸
年陸月。
    事  實
一、乙○○於民國95年8 月6 日上午7 時40分左右，與甲○○及
    另一名真實姓名不詳之成年男子，均明知手持木棒朝他人頭
    臉部重擊，有毀敗其眼部視能，使人成殘之虞，竟共同基於
    重傷害及傷害之犯意聯絡，皆手持木棒在臺北市大安區○○○路○段22號錢櫃KTV前，先推由甲○○持棒毆打丁○○，再
    由被告與上述成年男子時棒毆打丙○○，因而嚴重減損丁○○右眼視能，致丁○○右眼最佳矯正視力為顳側眼前60公分
    可辨手動，其餘方位僅餘光覺，同時受有右側顏面多處骨折
    並顱底骨折、臉部多處撕裂傷、前胸鈍挫傷；丙○○則因而
    受有前胸、顏面及右上肢多處挫擦傷、左肩及左上肢挫傷及
    右肩擦傷之傷害。
二、案經丁○○、丙○○訴由臺北市政府警察局大安分局移送臺
    灣臺北地方法院檢察署檢察官偵查起訴。
    理  由
一、訊據被告乙○○固坦承於上述時、地手持木棒在場之事實，
    惟否認有何重傷害及傷害之犯行，辯稱：係告訴人丁○○、
    丙○○與甲○○發生口角，故伊持木棒防身，並未毆打告訴
    人二人云云。經查：
（一）上述犯罪事實，業據證人即告訴人丁○○、丙○○皆與本
      院具結證稱於前述時、地遭被告及他人持棒毆打等情明確
      （本院96年5 月22日審判筆錄），核與本院勘驗當時監視
      錄影光碟結果相符，此有勘驗筆錄及翻拍照片在卷可稽。
      證人甲○○於本院固證述其於上述時、地持棒毆人時，不
      知走在其身後之被告是否手持木棒等情，以及監視錄影光
      碟雖未攝得被告以所持木棒毆打告訴人丁○○、丙○○之
      畫面，然依勘驗結果及翻拍照片所示，被告於告訴人丁○○遭毆倒地後，即隨另二名持棒者往告訴人丙○○方向離
      開監視器畫面，核與證人丁○○證述其與錢櫃KTV 前被打
      後隨即逃跑，惟仍遭被告及他人持棒毆打等情相符，足認
      被告確有持棒打人之事實。
（二）又告訴人遭被告等人毆打後，告訴人丁○○之右眼最佳矯
      正視力為顳側眼前60公分可辨手動，其餘方位僅餘光覺，
      同時受有右側顏面多處骨折並顱底骨折、臉部多處撕裂傷
      、前胸鈍挫傷，此有國立臺灣大學醫學院附設醫院96年3
      月19日校附醫秘字第0960202610號函及所附丁○○病歷資
      料（本院卷）、丁○○行政院國軍退除役官兵輔導委員會
      台北榮民總醫院診斷證明書（偵卷第22頁）及臺灣大學附
      設醫院診斷證明書（偵續卷第27頁）在卷可稽，足認其右
      眼視能已達嚴重減損之重傷害。又告訴人丙○○因而受有
      受有前胸、顏面及右上肢多處挫擦傷、左肩及左上肢挫傷
      及右肩擦傷之傷害，亦有丙○○臺北市立聯合醫院驗傷診
      斷書（偵卷第23頁）附卷可參。
（三）參以卷內勘驗筆錄及翻拍照片所示，告訴人二人未持任何
      兇器，被告、甲○○及另名真實姓名不詳成年男子，均係
      自錢櫃KTV 門口靠馬路之一側，自地上拾起木棒，走向錢
      櫃KTV 門口另一側即告訴人二人所在之處，並由甲○○率
      先往告訴人丁○○之頭部毆打，顯無被告所辯需持木棒防
      身之情形，足認被告與甲○○及另名成年男子對毆打告訴
      人二人均有犯意之聯絡。且持木棒對告訴人二人之頭臉部
      加以重擊，對告訴人二人可能因此造成視能上之嚴重減損
      ，當能有所預見，而仍決意為之，被告有重傷害之犯意，
      亦堪認定。
（四）綜核上情，本案事證明確，被告重傷害及傷害之犯行均堪
      認定，應予依法論科。
二、核被告所為，係犯刑法第277 條第1 項之傷害罪及同法第
    278 條第1 項之重傷害罪。被告與甲○○及上述成年男子間
    ，有犯意聯絡及行為分擔，均為共同正犯。又被告所犯重傷
    害罪及傷害罪間，犯意各別，行為互殊，應予分論併罰。爰
    審酌被告與告訴人二人間先前並無仇隙，竟於光天化日在大
    馬路旁持棒猛擊告訴人二人之頭部，並造成告訴人丁○○視
    能嚴重減損之終生憾事，損害極鉅，且事後一再否認犯行，
    並於本院審理後始提供部分共犯真實年籍，惡性重大，復參
    酌被告迄今未與告訴人二人達成和解及被告之智識程度等一
    切情狀，分別判處如主文所示之刑。又中華民國96年罪犯減
    刑條例已於96年7 月16日施行，本件被告犯罪時間在該條例
    第2條 第1 項所定之96年4 月24日之前，且被告所犯傷害罪
    宣告刑未逾有期徒刑1 年6 月，依該條例第2 條第1 項第3
    款規定，仍合於減刑條件，爰就被告所犯傷害罪部分，減其
    刑期2 分之1 ，並與被告所犯重傷害罪定其應執行刑。
據上論斷，應依刑事訴訟法第299 條第1 項前段，刑法第277 條
第1項 、第278 條第1 項、第51條第5 款，刑法施行法第1 條之
1 ，中華民國96年罪犯減刑條例第2 條第1 項第3 款、第7 條、
第11條，判決如主文。
本案經檢察官黃紋綦到庭執行職務
中　　華　　民　　國　　96　　年　　8 　　月　　7 　　日
　　　　　　　　　刑事第三庭  審判長法　官　黃雅芬
　　　　　　　　　　　　　　　　　　法　官　王幸華
  　　　　　　　　　　　　　　　　　法　官　胡宗淦
以上正本證明與原本無異。
如不服本判決，應於判決送達後10日內向本院提出上訴狀（應抄
附繕本）。告訴人或被害人如對於本判決不服者，應具備理由請
求檢察官上訴，其上訴期間之計算係以檢察官收受判決正本之日
期為準。
　　　　　　　　　　　　　　　　書記官　張耀鴻
中　　華　　民　　國　　96　　年　　8 　　月　　7 　　日
附錄法條：
中華民國刑法第277條
（普通傷害罪）
傷害人之身體或健康者，處 3 年以下有期徒刑、拘役或 1 千元
以下罰金。
犯前項之罪因而致人於死者，處無期徒刑或 7 年以上有期徒刑；
致重傷者，處 3 年以上 10 年以下有期徒刑。
中華民國刑法第278條
（重傷罪）
使人受重傷者，處 5 年以上 12 年以下有期徒刑。
犯前項之罪因而致人於死者，處無期徒刑或 7 年以上有期徒刑。
第 1 項之未遂犯罰之。
